

```{r setup, include=FALSE}

knitr::opts_chunk$set(echo = FALSE)

library(easypackages)
my_packages <- c("tidyverse", "googlesheets", "xtable", "extrafont", "ggrepel")
libraries(my_packages)


dna <- gs_title("dna") %>%
  gs_read(ws = "Mayo")


```


# AVAILABLE BUILDINGS IN TIJUANA MARKETS AT Q1 2018

En la primera tabla observamos el precio de arrendamient en el submercado _El Florido - Boulevard 2000_, el cual se encuentra entre 0.44 y 0.55 dólares por pié cuadrado. La nave industrial cuyo precio es el más alto es la nave Truper que arrienda Bustamante Realty Group. 


```{r warning=FALSE,  echo=FALSE, fig.width=3.5, fig.height=2.5, fig.show='hold', fig.align='left', results='asis'}
print.xtable(xtable(dna %>%
  select(`Empresa de Arrendamiento`, Nombre, Submercado, costo_de_arrendamiento) %>%
  spread(Submercado, costo_de_arrendamiento) %>%
  group_by(`Empresa de Arrendamiento`, Nombre) %>%
  summarise("Mean El Florido"= mean(`El Florido - Boulevard 2000`, na.rm = TRUE))   %>%
  filter(!is.na(`Mean El Florido`)) %>%
  arrange(desc(`Mean El Florido`)), caption = "Mean lease rate El Florido - Boulevard 2000"), comment = FALSE, caption.placement = "top", include.rownames = FALSE, floating = TRUE, type = "latex", size="\\fontsize{7pt}{10pt}\\selectfont")
```


En la siguiente tabla se muestra el precio de arrendamiento para el submercado Pacífico - Nordika, el precio de arrendamiento en este submercado, según datos de _SOLILI_ varía entre $\$40 * ft^2$ y $\$45 * ft^2$ 

```{r warning=FALSE,  echo=FALSE, fig.width=3.5, fig.height=2.5, fig.show='hold', fig.align='left', results='asis'}
print.xtable(xtable(dna %>%
  select(`Empresa de Arrendamiento`, Nombre, Submercado, costo_de_arrendamiento) %>%
  spread(Submercado, costo_de_arrendamiento) %>%
  group_by(`Empresa de Arrendamiento`, Nombre) %>%
  summarise("Mean Pacifico"= mean(`Pacifico - Nordika`, na.rm = TRUE))   %>%
  filter(!is.na(`Mean Pacifico`)) %>%
  arrange(desc(`Mean Pacifico`)), caption = "Mean lease rate Pacifico - Nordika"), comment = FALSE, caption.placement = "top", include.rownames = FALSE, size="\\fontsize{7pt}{10pt}\\selectfont")
```



```{r warning=FALSE,  echo=FALSE, fig.width=3.5, fig.height=2.5, fig.show='hold', fig.align='left', results='asis'}
print.xtable(xtable(dna %>%
  select(`Empresa de Arrendamiento`, Nombre, Submercado, costo_de_arrendamiento) %>%
  spread(Submercado, costo_de_arrendamiento) %>%
  group_by(`Empresa de Arrendamiento`, Nombre) %>%
  summarise("Mean Otay"= mean(`Otay - Alamar`, na.rm = TRUE))   %>%
  filter(!is.na(`Mean Otay`)) %>%
  arrange(desc(`Mean Otay`)), caption = "Mean lease rate Otay - Alamar"), comment = FALSE, caption.placement = "top", include.rownames = FALSE, size="\\fontsize{7pt}{10pt}\\selectfont")
```




```{r warning=FALSE,  echo=FALSE, fig.width=3.5, fig.height=2.5, fig.show='hold', fig.align='left', results='asis'}
print.xtable(xtable(dna %>%
  select(`Empresa de Arrendamiento`, Nombre, Submercado, costo_de_arrendamiento) %>%
  spread(Submercado, costo_de_arrendamiento) %>%
  group_by(`Empresa de Arrendamiento`, Nombre) %>%
  summarise("Mean Insurgentes"= mean(`Insurgentes - El Aguila`, na.rm = TRUE))   %>%
  filter(!is.na(`Mean Insurgentes`)) %>%
  arrange(desc(`Mean Insurgentes`)), caption = "Mean lease rate Insurgentes - El Aguila"), comment = FALSE, caption.placement = "top", include.rownames = FALSE, size="\\fontsize{7pt}{10pt}\\selectfont")
```




```{r warning=FALSE,  echo=FALSE, fig.width=3.5, fig.height=2.5, fig.show='hold', fig.align='left', results='asis'}
print.xtable(xtable(dna %>%
  select(`Empresa de Arrendamiento`, Nombre, Submercado, costo_de_arrendamiento) %>%
  spread(Submercado, costo_de_arrendamiento) %>%
  group_by(`Empresa de Arrendamiento`, Nombre) %>%
  summarise("Mean La mesa"= mean(`La mesa - Via Rapida`, na.rm = TRUE))   %>%
  filter(!is.na(`Mean La mesa`)) %>%
  arrange(desc(`Mean La mesa`)), caption = "Mean lease rate La mesa - Via Rapida"), comment = FALSE, caption.placement = "top", include.rownames = FALSE, size="\\fontsize{7pt}{10pt}\\selectfont")
```





En la siguiente gráfica se incluye el precio de arrendamiento promedio por submercado, ordenados de mayor a menor. En promedio, el submercado con mayor precio de arrendamiento por pie cuadrado es _El Florido - Boulevard 2000_ posteriormente, _Pacífico - Nordika_, _Otay - Alamar_, _Insurgentes - El Águila_ y, _La Mesa - Vía Rápida_. 


```{r warning=FALSE,  echo=FALSE, fig.width=5.5, fig.height=3.5, fig.show='hold', fig.align='left', results='asis'}

dna %>%
  select(`Empresa de Arrendamiento`, Nombre, Submercado, costo_de_arrendamiento) %>%
  group_by(Submercado)                                                           %>% 
  summarise(lease = mean(costo_de_arrendamiento, na.rm = TRUE),
         n = n())                                                                %>%
  ggplot(aes(x = reorder(Submercado,lease), lease, colour = Submercado)) + 
  geom_point(size = .5) + 
  geom_text_repel(aes(label = factor(n))) +
  coord_flip() +
  theme_minimal() +
  theme(legend.position = "none", 
        title            = element_text(size   = 10,
                                        family = "Roboto Condensed Light",
                                        color  = "#ca2128"),
        axis.title.x     = element_text(size   = 8,
                                        colour = "black",
                                        family = "Roboto Black",
                                        color  = "#666666"),
        axis.title.y     = element_text(size   = 8,
                                        colour = "black",
                                        family = "Roboto Black",
                                        color  = "#666666"),
        axis.text.x      = element_text(angle  = 45,
                                        hjust  = 1,
                                        size   = 8,
                                        family = "Roboto Thin",
                                        color  = "#000000"),
        axis.text.y      = element_text(size   = 8,
                                        family = "Roboto Thin",
                                        color  = "#000000"),
        plot.subtitle    = element_text(size   = 6,
                                        color  = "black"),
        plot.caption     = element_text(color  = "#191919",
                                        size   = 5,
                                        family = "Roboto Thin"),
        panel.grid.major = element_line(size   = 0.5)) + 
  xlab(label = "Submarket") +
  ylab(label = "Leasing rate") +
  ggtitle("Average lease rate by submarket")

```




```{r warning=FALSE,  echo=FALSE, fig.width=5.5, fig.height=3.5, fig.show='hold', fig.align='left', results='asis'}
dna %>%
  select(`Empresa de Arrendamiento`, Nombre, Submercado, costo_de_arrendamiento) %>%
  group_by(`Empresa de Arrendamiento`, Submercado) %>% 
  summarise(lease = mean(costo_de_arrendamiento, na.rm = TRUE)) %>%
  ggplot(aes(x = reorder(`Empresa de Arrendamiento`,lease), lease)) + 
  geom_point(aes(colour = Submercado), size = .2) +
  theme_minimal() +
  xlab(label = NULL) +
  ylab(label = "Leasing rate") +
  theme(legend.title = element_text(size = 6, face = "bold"), legend.text = element_text(size = 5), legend.position = "bottom", axis.text = element_text(size = 7), legend.justification = c("left")) +
  ggtitle("Leasing rate by brokerage firm") +
  theme(legend.position = "none", 
        title            = element_text(size   = 10,
                                        family = "Roboto Condensed Light",
                                        color  = "#ca2128"),
        axis.title.x     = element_text(size   = 8,
                                        colour = "black",
                                        family = "Roboto Black",
                                        color  = "#666666"),
        axis.title.y     = element_text(size   = 8,
                                        colour = "black",
                                        family = "Roboto Black",
                                        color  = "#666666"),
        axis.text.x      = element_text(angle  = 45,
                                        hjust  = 1,
                                        size   = 8,
                                        family = "Roboto Thin",
                                        color  = "#000000"),
        axis.text.y      = element_text(size   = 8,
                                        family = "Roboto Thin",
                                        color  = "#000000"),
        plot.subtitle    = element_text(size   = 6,
                                        color  = "black"),
        plot.caption     = element_text(color  = "#191919",
                                        size   = 5,
                                        family = "Roboto Thin"),
        panel.grid.major = element_line(size   = 0.5))
```






```{r warning=FALSE, echo=FALSE, fig.width=5.5, fig.height=3.5, fig.show='hold', fig.align='left', results='asis'}
dna %>%
  select(`Empresa de Arrendamiento`, Nombre, Submercado, costo_de_arrendamiento, Desarrollardor) %>%
  group_by(Submercado, Nombre, `Empresa de Arrendamiento`, Desarrollardor) %>% 
  summarise(lease = mean(costo_de_arrendamiento, na.rm = TRUE)) %>%
  ggplot(aes(x = reorder(Submercado, lease), y = lease)) + 
  geom_boxplot() +
  geom_point(size = .2) +
  theme_minimal() + 
  xlab(label =  "Submarket") +
  ylab(label = "Leasing rate") +
  ggtitle("Average asking price dispersion by submarket") +
  theme(legend.position = "none", 
        title            = element_text(size   = 10,
                                        family = "Roboto Condensed Light",
                                        color  = "#ca2128"),
        axis.title.x     = element_text(size   = 8,
                                        colour = "black",
                                        family = "Roboto Black",
                                        color  = "#666666"),
        axis.title.y     = element_text(size   = 8,
                                        colour = "black",
                                        family = "Roboto Black",
                                        color  = "#666666"),
        axis.text.x      = element_text(angle  = 45,
                                        hjust  = 1,
                                        size   = 8,
                                        family = "Roboto Thin",
                                        color  = "#000000"),
        axis.text.y      = element_text(size   = 8,
                                        family = "Roboto Thin",
                                        color  = "#000000"),
        plot.subtitle    = element_text(size   = 6,
                                        color  = "black"),
        plot.caption     = element_text(color  = "#191919",
                                        size   = 5,
                                        family = "Roboto Thin"),
        panel.grid.major = element_line(size   = 0.5))
```




